【裁判字號】    99,交聲,444
【裁判日期】    990430
【裁判案由】    違反道路交通管理處罰條例聲明異議
【裁判全文】
臺灣士林地方法院交通事件裁定         99年度交聲字第444號
原處分機關  交通部公路總局臺北區監理所蘆洲監理站
異  議  人
即受處分人  甲○○
上列異議人即受處分人因違反道路交通管理處罰條例案件，對於
臺北市交通事件裁決所於民國99年4 月8 日所為之裁決（北監蘆
字第裁46-C00000000號），聲明異議，本院裁定如下：
    主  文
異議駁回。
    理  由
一、按「汽車駕駛人，行經有燈光號誌管制之交岔路口闖紅燈者
    ，處新臺幣1800元以上5400元以下罰鍰。」、「汽車駕駛人
    有下列各款所列條款之一者，除依原條款處罰鍰外，並予記
    點：．．．三、有第43條、第53條或第54條情形之一者，各
    記違規點數三點。」，道路交通管理處罰條例第53條第1 項
    、第63條第1項第3款分別定有明文。
二、原處分意旨略以：異議人於民國99年2 月7 日14時40分許騎
    乘車號EHH-775 號機車，行經臺北縣淡水鎮○○路○○街口
    時，經臺北縣政府警察局淡水分局中山派出所員警舉發「駕
    車行經有燈光號誌管制之交岔路口闖紅燈」之違規，爰依道
    路交通管理處罰條例第53條第1 項、第63條第1 項第3 款，
    裁處異議人新臺幣（下同）1,800 元，並記違規點數3 點。
三、聲明異議意旨略稱：淡水鎮○○路與清水街口處並未設有機
    車待轉區，但因該處並未禁止左轉，故一般欲左轉的機車還
    是都會停在清水街口市場前方等候號誌，當天異議人機車到
    達該路口時，中山路口的號誌還是綠燈，因是過年期間，等
    候從中山路左轉清水街的機車很多，清水街口市場前方已經
    排滿等候的機車，排不下的車隊已經排到中山路上了，異議
    人也就排在車隊的後面，在該中山路上停了一下，等機車車
    隊開始左轉時，異議人就跟著車隊左轉，並無闖紅燈情事，
    但警方只攔下異議人一部車開立違規單，爰聲明異議，請求
    撤銷原處分等語。
四、經查：
  (一)證人即當日舉發員警乙○○到庭具結證稱：舉發地點中山路
    與清水街口確實沒有設機車待轉區○○○○路只有內側禁行
    機車道可以左轉，在中山路上的機車如果要左轉，應該要先
    駛到清水路的市場口等候清水路的燈號綠燈然後再直行，實
    質上等同兩段式左轉；舉發當天因為清水街市場口已排滿等
    候左轉的機車，有些擠不下的機車就排在中山路上等候，因
    該處沒有設機車停等區，警方都會放鬆攔檢，會讓已經在那
    邊等候的機車清空，當時是下午，天氣、視線都良好，伊看
    的很清楚
 異議人的車是在前一批機車都已經左轉完畢後才
    騎過來，其機車在尚未到達中山路停止線之前，中山路燈號
    就已經變成紅燈，但異議人卻沒有停等就直接左轉，其超越
    中山路停止線左轉時，前一批左轉機車都已經快要過整個中
    山路了，行人也已經走到中山路一半處了，所以警方才會取
    締異議人，那天共取締了3 、4 台這樣的機車，異議人的車
    應該是警方攔停的第二部，因為第1 部是2 個小姐共乘1 台
    車，因為警方攔停的那幾台機車幾乎是同時左轉的，所以伊
    剛剛所說超越停止線時燈號情形對他們都適用等語（見本院
    卷第14頁背面至15頁背面），就當時車流、異議人動線、取
    締情形均能詳實陳述，自無誤記之虞，且異議人亦自承與證
    人素不相識，並無恩怨（見本院卷第15頁背面），衡情證人
    身為執法員警，自無甘冒偽證刑責，無故誣陷異議人之理，
    其證言自足採信。
  (二)異議人雖以前情置辯，惟其所述與證人前開證述不符，已難
    遽採，縱認其所稱其是跟著車隊走，並不是前一批機車都已
    經清空了才左轉乙節屬實，其既另自承：伊騎機車到達中山
    路停等的機車車隊時就停了一下約1 、2 秒，車隊馬上就左
    轉了，伊就跟著車隊走，伊沒有特別注意燈號，但伊認為車
    隊一開始會在那邊等，一定是清水街是紅燈、中山路是綠燈
    ，後來燈號轉換之後車隊才會開始走，所以伊就跟著走等語
    （見本院卷第14頁背面），顯見異議人當時並未注意燈號，
    且其到達後僅1 、2 秒在中山路上停等的機車即開始左轉，
    而中山路上停等之機車依常理應係待清水路上之機車先直行
    後再行左轉，異議人既係在中山路上機車車隊之後方，依此
    時序反推，其在尚未超越停止線時，中山路上之燈號應確已
    轉換為紅燈，異議人疏未注意此節，仍逕予左轉，就此項違
    規亦有過失無疑。至異議人雖另聲請調閱該路口監視器，惟
    經本院電詢臺北縣政府警察局淡水分局，經該局交通組林志
    成警員表示：該路口路側雖設有一支監視器，惟僅拍攝單向
    即捷運站往沙崙方向，且僅存檔1 個月即未留存，有本院公
    務電話紀錄1 紙在卷可稽（見本院卷第12頁），亦不足為有
    利於異議人之認定，附予敘明。
  (三)綜上，異議人上開所辯，尚難置採，堪認異議人確有本案之
    違規事實無疑，原處分機關依據道路交通管理處罰條例第53
    條第1 項、第63條第1 項第3 款規定，裁處異議人1 千8 百
    元罰鍰，並記違規點數3 點，核無違誤，本件聲明異議核無
    理由，應予駁回。
據上論斷，依道路交通案件處理辦法第19條，裁定如主文。
中    華    民    國    99    年    4     月    30    日
                    交通法庭法  官  黃珮茹
以上正本證明與原本無異。
如不服本裁定應於送達後5日內向本院提出抗告狀。
                            書記官  張馨尹
中    華    民    國    99    年    4     月    30    日

司法院資訊處製作；財團法人民間司法改革基金會備份。
